臺灣雲林地方法院民事裁定　　　　　　100年度消債更字第1號
聲　請　人
即　債務人　賴靜漪
代　理　人　曾錦源律師
上列當事人因消費者債務清理條例事件聲請更生，本院裁定如下
：
    主  文
聲請駁回。
聲請費用由聲請人負擔。
    理  由
一、按聲請更生或清算不合程式或不備其他要件者，法院應以裁
    定駁回之，但其情形可以補正者，法院應定期間先命補正，
    消費者債務清理條例第8 條定有明文。又非訟事件法並無類
    似民事訴訟法第253 條及第400 條第1 項之規定，亦無得準
    用之規定，是非訟事件，尚不發生所謂一事不再理之問題。
    倘非訟事件經裁定確定後，其裁定內容不能實現，當事人自
    仍得聲請更行裁定。反之，非訟事件經裁定確定後，苟無內
    容不能實現情事，當無聲請更行裁定之必要；若當事人再行
    聲請裁定，自屬欠缺權利保護之要件，而應予以駁回（最高
    法院90年度臺抗字第666 號裁定意旨參照）。是債務人依消
    費者債務清理條例之規定聲請更生或清算為非訟事件，固無
    一事不再理原則之適用，惟債務人依消費者債務清理條例之
    規定聲請更生或清算被法院駁回後，如無新事實發生，債務
    人仍依原先之理由再度聲請，即屬欠缺權利保護之要件，應
    不准許。
二、本件聲請意旨略以：聲請人有不能清償債務之情事，且無擔
    保或無優先權之債務總額未逾新臺幣（下同）1,200 萬元，
    復未經法院裁定開始清算程序或宣告破產，其前對於金融機
    構因消費借貸及信用卡契約而負債務，目前負債總額高達1,
    075,058 元。聲請人前曾提出債權人清冊，以書面向最大債
    權金融機構台新國際商業銀行股份有限公司( 下稱台新銀行
    ) 請求共同協商債務清償方案，惟因台新銀行提出每月還款
    6,000 元之清償方案，而聲請人任職於福懋興業股份有限公
    司，每月平均薪資為26,500元，扣除聲請人及受扶養子女每
    月必要生活費支出20,899元，即膳食費10,500元（聲請人每
    月4,500 元、受扶養子女二人6,000 元）、勞健保費用839
    元（聲請人每月勞保費用275 元，聲請人及受扶養子女二人
    之健保費564 元）、交通費760 元、子女教育費5,000 元、
    扶養費3,000 元、電話費800 元，及債權人翊豐資產國際股
    份有限公司強制執行扣薪3 分之1 即每月5,591 元後，聲請
    人每月僅能還款3,000 元，故協商不成立。為此，依消費者
    債務清理條例提出更生之聲請等語。
三、經查：
  (一)、聲請人前曾於民國（下同）98年4 月20日向本院提出更生
      之聲請，經本院98年度消債更字第49號裁定（下稱前案）
      以聲請人97年平均每月收入約為26,364元（薪資收入23,5
      64元及2 名子女每月有兒童少年補助各1,400 元），扣除
      聲請人每月個人生活必要費用9,660 元及子女扶養費用9,
      660 元後，尚餘7,044 元。綜觀聲請人之財產、收入資料
      、必要生活支出等情，認為聲請人應有能力償還債權人台
      新銀行所提出每月清償6,055 元之還款方案，聲請人並非
      不能清償債務或有不能清償之虞，其更生之聲請即不符消
      費者債務清理條例第3 條所定要件，且上開欠缺又屬無從
      補正，而駁回聲請人更生之聲請。聲請人不服上開裁定，
      雖曾提起抗告，經本院以98年度消債抗字第32號受理，惟
      聲請人於98年7 月31日具狀撤回抗告，本院98年度消債更
      字第49號裁定即確定在案，業經本院依職權調取本院98年
      度消債更字第49號、98年度消債抗字第32號查明屬實。今
      聲請人再向本院聲請更生，然本院審視聲請人提出之更生
      聲請狀及所附資料，此次聲請人提出更生之聲請，除就支
      出數額作些微更動，即伙食費由18,000元減為10,500元，
      交通費由1,000 元減為760 元，子女扶養費及教育費由8,
      150 元減為8,000 元，減少醫療費用2,000 元、每月日常
      生活用品及給弟弟之費用支出2,500 元，增加電話費800
      元及勞健保費839 元外，其餘聲請更生之理由與條件均與
      前案相同，並未再於本件提出任何新事證，揆諸前開說明
      ，聲請人本件更生之聲請，顯屬欠缺權利保護之要件，應
      予駁回。
  (二)、況本院透過法務部保險犯罪防治通報資訊連結作業查詢單
      ，及依職權向中華郵政股份有限公司雲林郵局調閱聲請人
      與其子女設於莿桐郵局及斗六石榴郵局之歷史交易清單，
      得知聲請人於本院駁回其更生之聲請後，於98年6 月22日
      分別以聲請人子女賴翔麟、賴郁倫為被保險人向國泰人壽
      保險股份有限公司投保個人壽險及傷害險；另於98年6 月
      17 日 以聲請人本人為被保險人向國泰人壽保險股份有限
      公司投保個人壽險及醫療險。且聲請人之子賴翔麟設於斗
      六石榴郵局之帳戶，於98年7 月23日、98年10月9 日及98
      年12 月29 日均各有兩筆分別為2,027 元及1,814 元「國
      泰人壽」之支出，聲請人之女賴郁倫設於斗六石榴郵局之
      帳戶，於98年7 月7 日、98年10月9 日及98年12月29日均
      各有兩筆分別為2,018 元及1,969 元「國泰人壽」之支出
      ，聲請人於莿桐郵局之帳戶，於98年1 月14日、98年4 月
      7 日及98年4 月9 日亦分別有7,052 元、5,820 元、
      1,950 元、2,367 元「國泰人壽」之支出，且自97年1 月
      6 日起至99 年1月6 日止，每月均有1,356 元「壽險保險
      」之支出（見本院卷第62、64、65、127 、128 、
      130-132 頁），亦足見聲請人陳稱其因無法負擔債權人台
      新銀行所提之還款方案，才未協商成立，為不足採。
四、綜上所述，本件聲請人聲請更生之理由與條件均與前案相同
    ，並無任何新事實之發生，顯屬欠缺權利保護之要件。且聲
    請人於前案本院駁回其更生之聲請後，仍有能力為自己及其
    子女投保人壽險及傷害險，益見聲請人並無不能履行協商條
    件之情，本院前案駁回聲請人更生之聲請，尚無不妥。故本
    件聲請，應予駁回。
五、依消費者債務清理條例第15條，民事訴訟法第78條、第95條
    ，裁定如主文。
中    華    民    國   100    年    2     月    23    日
              民事第二庭    法      官  蔡碧蓉
以上正本係照原本作成。
如不服本裁定，應於裁定送達後10日內，以書狀向本院提出抗告
，並繳納抗告費新臺幣1,000元。
中    華    民    國   100    年    2     月    23    日
                            書  記  官  蘇紋泙